臺灣彰化地方法院刑事判決　　　　　　 93年度交易字第180號
公　訴　人　臺灣彰化地方法院檢察署檢察官
被　　　告　乙○○
上列被告因過失傷害案件，經檢察官聲請簡易判決處刑（93年度
偵字第5934號），本院北斗簡易庭認不宜依簡易判決處刑，簽移
本院改依通常程序審理，本院判決如下：
    主  文
乙○○因過失傷害人，處有期徒刑肆月，如易科罰金，以佰元
折算壹日。
    事  實
一、乙○○於民國93年1月27日上午7時50分許，駕駛車牌號碼9J
    -7612號自用小客車，沿彰化縣田中鎮○○○街由西往東方
    向行駛，途經文中一街與文中街之交岔路口時，原應注意車
    輛行駛至無號誌之交岔路口，支線道車應暫停讓幹線道車先
    行，轉彎車應暫停讓直行車先行，如同為直行車或轉彎車者
    ，左方車應暫停讓右方車先行，而依當時情形日間有自然光
    線、路面乾燥無缺陷、無障礙物，且視距良好，並無不能注
    意之情事，竟疏於注意，未停讓右方車先行，即貿然前行，
    適有甲○○騎乘車牌號碼BMF-453號重型機車，亦沿文中街
    由南向北直向行駛至上開交岔路，亦疏於注意，未減速慢行
    作隨時停車之準備而貿然行進，兩車避煞不及，乙○○所駕
    駛之自小客車右側車身與甲○○所騎乘之機車車頭相互碰撞
    ，甲○○因而人車倒地，受有創傷性椎間盤突出併神經壓迫
    等傷害。乙○○於肇事後，犯罪被發覺前，留待現場向警方
    自首而接受裁判。
二、案經被害人甲○○訴由彰化縣警察局田中分局報請臺灣彰化
    地方法院檢察署檢察官聲請簡易判決處刑，本院北斗簡易庭
    認不宜依簡易判決處刑，簽移本院改依通常程序審理。
    理  由
一、訊據被告乙○○固不否認伊有於上開時間、地點，駕駛車牌
    號碼9J-7612號自用小客車，與告訴人甲○○所騎乘之車牌
    號碼BMF-453號重型機車發生車禍肇事之事實，惟矢口否認
    有何過失傷害之犯行，辯稱：伊確實有先在路口讓對方先行
    ，只是過了中心點後，才看到對方的車子，伊煞車不及，且
    是告訴人來撞伊車輛云云。經查：(一)上開事實，業據證人即
    告訴人迭於警詢、偵查中及本院審理時指訴綦詳，且告訴人
    確因本件車禍受有創傷性椎間盤突出併神經壓迫等傷害，亦
    有行政院國軍退除役官兵輔導委員會臺中榮民總醫院（以下
    簡稱「臺中榮民總醫院」）之診斷證明書、該院94年2月21
    日函附病歷資料、仁和醫院94年1月14日函附病歷資料、德
    安中醫診所之就診紀錄等件在卷可參。(二)按汽車行駛至無號
    誌或號誌故障而無交通警察指揮之交岔路口，支線道車應暫
    停讓幹線道車先行，未劃分幹、支線或同為幹線道或支線道
    者，轉彎車應暫停讓直行車先行，如同為直行車或轉彎車者
    ，左方車應暫停讓右方車先行，道路交通安全規則第102條
    第1項第2款定有明文。查本案車禍發生時係日間有自然光線
    、路面乾燥無缺陷，且無障礙物，並視距良好，有卷附道路
    交通事故調查報告表、車禍現場照片可稽，可見當時並無不
    能注意之情事，又本案肇事路口並未設置任何道路交通號誌
    ，而本件被告係左方車輛，其於行經無號誌之交岔路口，未
    暫停讓右方車輛優先通行，而貿然行駛而肇事，顯有過失。
    又本件被害人甲○○於行經無號誌之交岔路口，未減速慢行
    作隨時停車之準備，而貿然行進，致生本件車禍，亦為肇事
    次因，本件經送臺灣省彰化縣區車輛行車事故鑑定委員會鑑
    定結果，亦同此見解，有臺灣省彰化縣區車輛行車事故鑑定
    委員會94年3月2日彰鑑字第0945600562號函1件在卷足憑，
    是以被告對本件車禍之發生應有過失之事實已明，而被害人
    甲○○就車禍發生雖亦有過失，然此並無解於被告應負之過
    失責任。再者，被害人甲○○遭被告駕車碰撞致人車倒地而
    受傷，而被害人自93年1月27日車禍發生後，即至仁和醫院
    就診，且住院至93年2月2日始出院，接著在德安中醫診所治
    療坐骨神經痛，於93年4月9日並至臺中榮民總醫院骨科門診
    ，經安排核磁共振檢查顯示第5腰椎及第1薦椎發生椎間盤突
    出併神經壓迫，導致其腰痛及下肢麻木，目前一直在門診追
    蹤治療中等情，有上開臺中榮民總醫院94年2月21日函附病
    歷資料、仁和醫院94年1月14日函附病歷資料、德安中醫診
    所之就診紀錄等件在卷可佐，是被害人所受之創傷性椎間盤
    突出併神經壓迫等傷害，應係本次車禍所造成，是被害人受
    傷結果與被告之過失行為間復有相當之因果關係。綜上，被
    告辯稱伊並無過失及被害人應無椎間盤突出之傷害云云，尚
    非足採。本件事證明確，被告乙○○上開犯行洵堪認定，應
    依法論科。
二、核被告乙○○所為，係犯刑法第284條第1項前段過失傷害罪
    。又被告乙○○肇事後，於犯罪被發覺前，即主動向前往處
    理之警員承認肇事，業據被告供明，並有彰化縣警察局道路
    交通事故肇事人自首情形紀錄表1件在卷可佐，被告有對於
    未發覺之罪自首而接受裁判之行為，依法應減輕其刑。爰審
    酌被告之素行、過失程度，告訴人因本次車禍所受之傷勢，
    暨考量被告尚未能與告訴人達成和解及犯後之態度等一切情
    狀，量處如主文所示之刑，並諭知易科罰金之折算標準，以
    示懲儆。
據上論斷，應依刑事訴訟法第452條、第299條第1項前段，刑法
第284條第1項前段、第62條前段、第41條第1項前段，罰金罰鍰
提高標準條例第1條前段、第2條，判決如主文。
本案經檢察官賴志盛到庭執行職務。
中　　華　　民　　國　　94　　年　　6 　　月　　3 　　日
               交通法庭  審判長法  官　石馨文
                       　　　  法　官  王義閔
                         　　　法　官  郭麗萍
以上正本證明與原本無異。
如不服本判決，應於判決送達後10日內，向本院提出上訴狀 (須
附繕本)。
告訴人或被害人對於判決如有不服具備理由請求檢察官上訴者，
其上訴期間之計算係以檢察官收受判決正本之日期為準。
                               書記官　施嘉玫
中　　華　　民　　國　　94　　年　　6　　月　 　8   　日
刑法第284條第1項：
因過失傷害人者，處六月以下有期徒刑、拘役或五百元以下罰金
，致重傷者，處一年以下有期徒刑、拘役或五百元以下罰金。
從事業務之人，因業務上之過失傷害人者，處一年以下有期徒刑
、拘役或一千元以下罰金，致重傷者，處三年以下有期徒刑、拘
役或二千元以下罰金．
